臺灣新竹地方法院刑事判決　　　　　　　100年度易字第162號
公　訴　人　臺灣新竹地方法院檢察署檢察官
被　　　告　許文賢
上列被告因竊盜案件，經檢察官提起公訴（100 年度偵字第4664
號），因被告自白犯罪，本院裁定改依簡式審判程序審理，判決
如下：
    主  文
許文賢犯竊盜罪，處有期徒刑伍月，扣案之鑰匙壹支沒收；又犯
攜帶兇器竊盜罪，處有期徒刑柒月；應執行有期徒刑拾月，扣案
之鑰匙壹支沒收。
    事實及理由
一、本件被告所犯均為死刑、無期徒刑或最輕本刑為3 年以上有
    期徒刑以外之罪，其於準備程序中就被訴事實為有罪之陳述
    ，本院告知簡式審判程序之旨，並聽取公訴人之意見後，依
    刑事訴訟法第273 條之1 第1 項規定，裁定改依簡式審判程
    序審理，合先敘明。
二、按適用簡式審判程序之有罪判決書之製作，準用第454 條（
    按：即簡易判決處刑書之記載）之規定，刑事訴訟法第310
    條之2 定有明文。本案被告之犯罪事實及證據，除證據欄應
    增列補充：「被告於本院準備程序、審理程序中之自白」外
    ，餘均引用檢察官起訴書所載（如附件）。
三、論罪科刑：
  (一)被告於起訴書犯罪事實欄所載第二次持以犯罪之一字螺絲起
    子1 支，係吾人日常生活中常用以組裝修繕各樣電器家俱之
    工具，係屬金屬材質，質地堅硬，一端尖銳，客觀上足以傷
    害他人之生命、身體安全，此除由吾人日常生活經驗可以得
    知外，並有該扣案物照片在卷可稽，其屬刑法第321 條第1
    項第3 款之兇器無訛。故核被告第1 次持自備鑰匙竊車，第
    2次持一字螺絲起子打破車窗玻璃竊取衛星導航器之行為，
    分別係觸犯刑法第320條第1項普通竊盜罪，及刑法第321條
    第1項第3款攜帶兇器竊盜罪；被告2次所為相隔2個小時左右
    ，時間、空間均有差距，被害人不同，顯係基於各別犯意所
    為，應分論併罰。
  (二)爰審酌被告雖無竊盜前科（臺灣高等法院被告前案紀錄表參
    照），然正值輕壯，應思循合法途徑獲取財物，竟於一日之
    內先後犯下2 起竊盜案件，竊取他人車輛（據被害人於警詢
    稱價值約3 萬元），或破壞車窗竊取車內導航器（據被害人
    於警詢稱價值約2 千元），除造成被害人財物損失外，危害
    社會治安亦鉅，本不宜寬恕，惟另斟酌其犯後坦承犯罪，態
    度良好，竊取物品業經被害人領回，竊取物品之價值等一切
    情狀，分別量處如主文所示之刑，並定其應執行之刑。被告
    於普通竊盜犯行中持以犯罪之自備鑰匙1支，係被告所有，
    業據被告於本院坦承在卷，應依法宣告沒收；又被告於加重
    竊盜犯行中持以犯罪之一字螺絲起子，被告於本院辯稱係自
    上開普通竊盜犯行中竊得之車輛中取得，並非其所有，因查
    無積極證據證明係被告所有，爰不宣告沒收。
據上論斷，應依刑事訴訟法第273 條之1 第1 項、第299 條第1
項前段、第310 條之2 、第454 條第2 項，刑法第320 條第1 項
、第321 條第1 項第3 款、第51條第5 款、第38條第1 項第2 款
，判決如主文。
本案經檢察官邱宇謙到庭執行職務。
中    華    民    國   100    年    5     月    27    日
                  刑事第五庭    法  官  蔡川富
以上正本證明與原本無異。
如不服本判決應於收受判決後10日內向本院提出上訴書狀，並應
敘述具體理由。其未敘述上訴理由者，應於上訴期間屆滿後20日
內向本院補提理由書(均須按他造當事人之人數附繕本)「切勿逕
送上級法院」。
中    華    民    國   100    年    5     月    27    日
                                書記官  劉雅文
附錄本案論罪科刑法條：
刑法第320條第1項：
意圖為自己或第三人不法之所有，而竊取他人之動產者，為竊盜
罪，處5 年以下有期徒刑、拘役或5 百元以下罰金。
刑法第321條第1項：
犯竊盜罪而有左列情形之一者，處六月以上、五年以下有期徒刑
：
一、於夜間侵入住宅或有人居住之建築物、船艦或隱匿其內而犯
    之者。
二、毀越門扇、牆垣或其他安全設備而犯之者。
三、攜帶兇器而犯之者。
四、結夥三人以上而犯之者。
五、乘火災、水災或其他災害之際而犯之者。
六、在車站或埠頭而犯之者。